臺灣板橋地方法院交通事件裁定　　　　 96年度交聲字第236號
原處分機關　交通部公路總局臺北區監理所
異　議　人
即受處分人　甲○○
上列異議人即受處分人因違反道路交通管理處罰條例案件，對於
交通部公路總局臺北區監理所於民國九十六年二月十三日以北監
營裁字第裁四０－Ｃ00000000號所為之裁決處分（原舉
發案號：北縣警交字第Ｃ00000000號），聲明異議，本
院裁定如下：
    主  文
異議駁回。
    理  由
一、本件原處分意旨略以：異議人即受處分人甲○○於民國九十
    六年一月八日晚間十時四十二分許，駕駛車牌號碼三七六－
    ＮＹ號營業用小客車，行經有燈光號誌管誌之臺北縣樹林市
    ○○街與長壽街路交岔口，闖紅燈直行，為警當場攔停掣單
    舉發，乃依道路交通管理處罰條例第五十三條第一項及第六
    十三條第一項規定裁處新臺幣（下同）二千七百元，並記違
    規點數三點等語。
二、本件聲明異議意旨略以：(一)本人如果橫衝直撞，那巡邏員警
    騎機車從對面迴轉過來攔截，早被撞成車下亡魂，或躺在醫
    院裡。(二)案發隔天，本人跟派出所反應，結果該處路口在晚
    上就轉成閃黃燈，但是在裁決書下來後，本人跟分局反應，
    隔天此處路口又轉成紅燈，請問交通標誌根據何種規則，可
    以任意調控？本人印象裏，此處路口在晚上十點後，就沒有
    紅綠燈，所以不用停等，現在卻變成電動玩具，本人無法認
    同此不合法的交通號誌，爰請求撤銷原處分云云。
三、汽車駕駛人，行經有燈光號誌管制之交岔路口闖紅燈者，處
    一千八百元以上五千四百元以下罰鍰；又汽車駕駛人，有違
    反道路交通管理處罰條例第五十三條規定者，除依原條款處
    罰鍰外，並予記違規點數三點，道路交通管理處罰條例第五
    十三條、第六十三條第一項第三款分別定有明文。
四、經查，本件異議人於九十六年一月八日下午十時四十二分許
    ，駕駛車牌號碼三七六－ＮＹ號營小客車，沿臺北縣樹林巿
    保安街行駛，途經有燈光號誌管制之臺北縣樹林市○○街與
    長壽街交岔路口時，卻闖紅燈直行，遭臺北縣政府警察局樹
    林分局樹林派出所員警詹明山當場攔停制止並掣單舉發等事
    實，有臺北縣政府警察局九十六年一月八日北縣警交字第Ｃ
    00000000號舉發違反道路交通管理事件通知單影本
    、臺北縣政府警察局樹林分局九十六年二月一日北縣警樹交
    裁字第０九六０００二五一八號函影本、交通部公路總局臺
    北區監理所九十六年二月十三日以北監營裁字第裁四０－Ｃ
    00000000號違反道路交通管理事件裁決書影本各一
    件附卷可稽；且經證人詹明山於本院調查時具結證述稱：當
    天伊要到分局處理公務，經過違規地點時等紅燈，伊看到異
    議人駕駛營業用小客車闖紅燈，伊當時是沿保安街往迴龍方
    向行駛，異議人是沿保安街往大安路方向行駛，是在伊的對
    向車道，伊當時立刻迴轉，並將異議人攔下請求出示證件，
    並告知所違反之交通條例，而該交岔路口，大部分都是正常
    之紅綠燈號誌管制，到了深夜才會變成閃黃燈及閃紅燈，且
    違規當時保安街方向確實是紅燈等情綦詳。至異議人雖對於
    渠在前述時間及地點行經交岔路口時，燈光號誌究係紅燈或
    閃黃燈一節，則不作答辯，惟其迭以燈光號誌豈可任意調控
    云云為辯。然按交通號誌設置目的，無非係藉由燈號輪替，
    以時間更迭方式，分派不同方向交通之行進路權，俾以確保
    交岔路口之交通順暢與安全。次按汽車行駛至交岔路口，其
    行進應遵守燈光號誌之指示，道路交通安全規則第一百零二
    條第一項第一款亦有明文。又號誌之運轉，由主管機關依其
    管轄辦理之，此觀道路交通標誌標線號誌設置規則第四條、
    第五條之規定自明。而行車管制號誌依控制器運轉方式，分
    為定時、交通感應及交通調整三種控制方法。並由控制器之
    連結狀況，執行獨立交岔口、路段連鎖或路網連鎖等不同範
    圍之交通控制。定時控制方法，用於交通量穩定或變化有規
    律之地點，由號誌控制器計時機組之運轉，按預定時制表，
    依序顯示各種燈號；交通感應控制方法，用於交通量變化顯
    著且無規律，或幹支道交通量懸殊之地點，由設於道路上之
    感應器偵測車輛到達狀況，以號誌控制器預設之程序，即時
    變換燈號。其應用方式分為左列兩種：(一)半交通感應控制用
    於幹支道交通量相差懸殊，且支道交通量變化甚大之地點。
    其感應器僅設於支道上。(二)全交通感應控制用於幹支道交通
    量相近但變化甚大且不規律之地點。其感應器設於各幹支道
    上，同規則第二百十五條至第二百十七條亦規定甚明。由前
    開規定可知，如何因應各路段、路口之交通流量以採用適宜
    之行車管制號誌控制器運轉方式，要屬主管機關之權責。況
    一般民眾縱認某處交通號誌之運轉方式有所不當，亦應依循
    合法方法加以反應，尚不能逕自違反，否則若任何人均得依
    自己之所願而遵守或不遵守交通標誌、標線、號誌之管制，
    欲求交通順暢、安全，無異緣木求魚，而交通之紊亂亦將永
    無寧日。再質諸證人即警員詹明山與異議人間，不僅未有任
    何怨隙，且係毫不相識之人，衡情，證人詹明山應無設詞攀
    誣或虛構違規事實以陷害異議人之理；況警員執行公務時，
    本身即受有行政懲處責任之監督，且其到庭具結作證，更係
    以刑事責任擔保其證言之真實性，故證人詹明山上揭證述以
    及其所紀錄舉發之本件違規事實，經核尚無不可採信之處。
    是異議人所辯，自不足採信。綜上所述，異議人確有駕車行
    經有燈光號誌管制之交岔路口闖紅燈直行之違規行為甚明。
    原處分機關據以援引道路交通管理處罰條例第五十三條第一
    項、第六十三條第一項第三款等規定及違反道路交通管理事
    件統一裁罰基準表，對異議人之上揭違規行為，裁處罰鍰二
    千七百元，並記違規點數三點，依照前開說明，依法並無違
    誤，所裁罰之金額亦無不當之處。是本件異議為無理由，應
    予駁回。
據上論斷，應依道路交通案件處理辦法第十九條，裁定如主文。
中　　華　　民　　國　　96　　年　　4 　　月　　30　　日
                  交通法庭  法　官  王　瑜　玲
上列正本證明與原本無異。
如不服本裁定，應於裁定送達後5日內向本院提出抗告狀。
中　　華　　民　　國　　96　　年　　4 　　月　　30　　日
                            書記官  陳  香  君
